臺灣桃園地方法院交通事件裁定　　　　100年度交聲字第509號
原處分機關　交通部公路總局新竹區監理所中壢監理站
異　議　人
即受處分人　王保盛
上列異議人即受處分人因違反道路交通管理處罰條例案件，對於
交通部公路總局新竹區監理所中壢監理站於民國100 年6 月24日
以壢監裁字第裁53-DB0000000號違反道路交通管理事件裁決書所
為之處分，聲明異議，本院裁定如下：
    主   文
異議駁回。
    理   由
一、原處分意旨略以：本件異議人即受處分人王保盛於民國100
    年3 月5 日上午7 時33分許，駕駛車牌號碼PH3-766 號普通
    重型機車，行經桃園縣平鎮市○○路593 巷口，因有「駕車
    行經有燈光號誌管制之交岔路口闖紅燈（直行）」之違規行
    為，經桃園縣政府警察局平鎮分局北勢派出所警員填製桃警
    局交字第DB0000000 號舉發違反道路交通管理事件通知單逕
    行舉發，異議人雖於100 年5 月4 日陳述意見，惟經原處分
    機關認定異議人確有上開違規事實，乃依道路交通管理處罰
    條例第53條第1 項規定及違反道路交通管理事件統一裁罰基
    準表，裁處異議人罰鍰新臺幣（下同）1,800 元，並依同條
    例第63條第1 項第3 款規定記違規點數3 點等語。
二、異議意旨略以：由第1 、2 張舉發照片顯示，該路口同一時
    間共有轎車3 輛、機車3 輛闖紅燈，實不合常理；第2 、3
    張舉發照片看不清楚車牌，難認有違規事實，爰依法聲明異
    議，請求撤銷原處分云云。
三、按駕駛人駕駛汽車，應遵守道路交通標誌、標線、號誌之指
    示，行駛至交岔路口，其行進、轉彎，應遵守燈光號誌，而
    車輛面對行車管制號誌圓形紅燈表示禁止通行，不得超越停
    止線或進入路口，道路交通安全規則第90條、第102 條第1
    項第1 款、道路交通標誌標線號誌設置規則第206 條第5 款
    分別定有明文。次按汽車駕駛人，行經有燈光號誌管制之交
    岔路口闖紅燈者，處1,800 元以上5,400 元以下罰鍰；汽車
    駕駛人有前條情形者，除依原條款處罰鍰外，並予記違規點
    數3 點，道路交通管理處罰條例第53條第1 項、第63條第1
    項第3 款定有明文。再按道路交通管理處罰條例所稱之「車
    輛」，係指在道路上以原動機行駛之汽車（包括機器腳踏車
    ）或以人力、獸力行駛之車輛；道路交通安全規則所稱之「
    汽車」，係指在道路上不依軌道或電力架線而以原動機行駛
    之車輛（包含機器腳踏車），道路交通管理處罰條例第3 條
    第8 款、道路交通安全規則第2 條第1 項第1 款分別訂有明
    文。
四、經查，異議人駕駛車牌號碼PH3-766 號普通重型機車，於10
    0 年3 月5 日上午7 時33分許，行經桃園縣平鎮市○○路59
    3 巷口，有「駕車行經有燈光號誌管制之交岔路口闖紅燈」
    之違規行為，有採證照片3 張在卷可稽。復依本件採證照片
    所示，異議人駕駛上開車輛行經上開有燈光號誌管制之交岔
    路口，尚未到達停止線時，該路口號誌燈之時相已係紅燈，
    而後異議人於該號誌燈時相仍為紅燈之狀態下，穿越停止線
    進入路口並達銜接路段往龍潭方向繼續直行，此時該號誌燈
    之時相仍為紅燈；再觀諸採證照片右下方均清楚標示採證時
    間係連續於100 年3 月5 日上午7 時32分58秒、33分0 秒、
    33分02秒所攝，而3 張採證照片所顯示之路況背景、商家、
    路邊停車擺放位置、同時間經過該路口之其他車輛顏色、數
    目、外型均相同，且本件被舉發違規車輛騎士穿著深色外套
    、淺色長褲、機車外觀為銀色、頭戴深色全罩式安全帽之外
    觀亦如出一轍，行徑路線亦合常理，是上開3 張採證照片顯
    係於同一時段、同一地點連續拍攝，第1 張採證照片並清楚
    顯示本件違規車輛車牌號碼為PH3-766 號，是異議人行經有
    燈光號誌管制之交岔路口闖紅燈之違規事實，堪予認定。異
    議人強辯第2 、3 張違規舉發照片看不清楚車牌，難認有違
    規事實云云，顯無可採。至異議人辯稱：該路口同時有6 車
    輛闖紅燈，不合常理云云，惟細繹卷證資料，僅足以顯示有
    眾多車輛駕駛人，同時無視號誌已轉換為紅燈，仍逕行闖越
    違規之情，基此，並無以解免異議人確有違規之事實。
五、綜上所述，異議人確有上開違規行為，原處分機關依道路交
    通管理處罰條例第53條第1 項、第63條第1 項第3 款，違反
    道路交通管理事件統一裁罰基準及處理細則，以及違反道路
    交通管理事件統一裁罰基準表所載之裁罰標準相關規定，裁
    處異議人罰鍰1,800 元，並記違規點數3 點，經核亦無違誤
    ，是本件異議為無理由，自應予駁回。
六、依道路交通管理處罰條例第87條第2 項、道路交通事件處理
    辦法第18條，裁定如主文。
中    華    民    國   100    年    7     月    18    日
                          交通法庭   法  官  陳秋君
以上正本證明與原本無異。
如不服本裁定，應於裁定送達後5 日內向本院提出抗告狀。
                                     書記官  吳采蓉
中    華    民    國   100    年    7     月    21    日